Inventaris van de kaarten en tekeningen behorend bij het archief van de Eerste Kamer der Staten-Generaal, 1819-1950
Nationaal Archief, Den Haag
- Nederland, 1
  - Algemeen., 1.1
    - Militaria, 1.1.3
      - "Kaart van Gemeenten in Nederland, waar in het winter-oefeningstijdperk 1899-1900 voorbereidend militair onderricht wordt gegeven". Gedrukt bij Topographische Inrichting, 's-Gravenhage., 33; 1 blad; Schaal 1:400.000.
        Kaart, waarvan melding wordt gemaakt in de Memorie van Antwoord op het Voorlopig Verslag betreffende het Ontwerp van Wet tot vaststelling van het VIIIste Hoofdstuk der Staatsbegrooting voor het dienstjaar 1900, bij het in de Algemeene Beschouwingen besproken punt "Bevoorrechting van groote steden". (Brief van het Ministerie van Oorlog 05-12-1899 La. Y58 Kabinet). Behoort bij: Gedrukte stukken [2, VIII] van de zitting 1899-1900.
      - "Kaart van Nederland, aangevende de verdeeling van het Rijk in indeelings-bataljonsdistricten, tevens land-weerdistricten". Uitgegeven bij de Topographische Inrichting, 's-Gravenhage., 1913; 51; 1 blad; Schaal 1:400.000.
        Behoort bij de Indeelingsregeling, vastgesteld bij Beschikking van het Departement van Oorlog van 20 October 1913 no. 235 Afdeeling Militie en Landweer (M).
      - Figuratieve schets aanduidende de verhouding tusschen de dienstplichtigen en de vrijgestelden uit de ingeschrevenen voor de militie, lichtingen 1896-1915, behoorende bij de Memorie van Antwoord op het Voorlopig Verslag betreffende het Ontwerp van wet in zake nadere uitbreiding van den landstorm enz., ---
        Behoort bij gedrukt stuk [373].5 van de zitting 1914-1915.
        Deze kaart is niet aangetroffen, doch wel toegezonden bij brief van het Ministerie van Oorlog 08-07-1915 La. Y84 Kabinet.
      - "Kaart van Nederland, aangevende de verdeeling van het Rijk in 24 indeelingsdistricten". Vervaardigd door de Topographische Inrichting, 's-Gravenhage., 1921; 64; 1 blad; Schaal 1:400.000.
        Behoort bij kennisgeving het Departement van Oorlog van 11 Januari 1922, Afd. Dienstplicht No. 51 O, in: Legerorder 1922 no. 30.
      - "Standgezigten van artillerie-materieel". Platen, genummerd 1-140. Gelithografeerd en uitgegeven bij het Topographisch Bureau en de Topographische Inrichting., 1863-1897; 28; 1 portefeuille; Diverse schalen.
      - "Stelling van Amsterdam", situaties van de linies. Uitgegeven door Topographische Inrichting., [1892]; 82; 1 blad; Schaal 1:200.000.
        Behoort bij gedrukt stuk [17].1 van de zitting 1892-1893.
      - Ontwerpen van drie typen Forten en verdigingswerken voor de stelling Amsterdam. Uitgegeven door de Topographische Inrichting., [1892]; 102; 1 blad
        Betreft:
        zandophoping voor een te maken fort
        voorgestelde verdedigbare aardewerken als overgang tot een voltooid fort
        voltooid fort met opgezet grachtwater en omliggende inundatie.
      - "Stelling van Amsterdam". Gelithografeerd bij de Koninklijke Militaire Academie., 1897; 83; 1 blad; Schaal 1:100.000.
        Ingekomen op 30 december 1897. Vervaardigd naar aanleiding van het Voorloopig Verslag betreffende de begrooting van uitgaven ten behoeve van de voltooiing van het vestingstelsel, dienst 1896. Behoort bij: Gedrukte stukken [56] van de zitting 1897-1898.
    - Geschiedenis, 1.1.4
      - "Historische Atlas van Noord-Nederland van XVI-de eeuw tot op de scheiding van België", door Mr. G. Mees Az., gegraveerd door A.W. Jung. Uitgegeven bij A.W. Sijthoff, Leiden., 1881; 9; 1 deel; Schaal 1:1.000.000.
        Literatuur: Koeman. Atlantes Neerlandici VI, p. 208 (Mees A2).
      - "Geschiedkundige Atlas van Nederland", door dr. A.A. Beekman. Gelithografeerd bij J. Smulders & Co., en uitgegeven door de Commissie voor de Geschiedkundige Atlas van Nederland, bij Martinus Nijhoff, 's-Gravenhage., 1913-1938; 56; 14 portefeuilles; Diverse schalen.
        De delen nrs. 2-4; 13 en 16 ontbreken.
        Literatuur: Koeman. Atlantes Neerlandici VI, p. 82-85 (Beek G1).
        Diverse titelbladen, inleiding en inhoudsopgave; Oudheidkundige kaart van Nederland, door J. H. Holwerda (H1); De Zuidelijke Nederlanden in de 17e en 18e eeuw, door A. A. Beekman en F. L. Ganshof (H 12); De Rooms-katholieke kerk in het Koninkrijk der Nederlanden in 1853, door A. H. L. Hensen en A. A. Beekman (H 18)
        De Romeinse Tijd en de Frankische tijd
        De gewesten van Noord- en Zuid-Nederland in 1300, door A. A. Beekman (H 4)
        Holland, Zeeland en West-Friesland in 1300, door A. A. Beekman (H 5)
        De marken van Drenthe, Groningen, Overijssel en Gelderland, door J. G. C. Joosting e.a. (H 6)
        De Bourgondische Tijd, door P. J. Blok e.a. (H 7)
        De Zeventien Provinciën in 1555, door P. J. Blok en A. A. Beekman (H 8)
        De kerkelijke indeling omstreeks 1550, tevens kloosterkaart, door S. Muller Hzn e.a. (H 9 & 9a)
        De Republiek der Verenigde Nederlanden in 1648, door H. Brugmans e.a. (H 10)
        De Gereformeerde kerk onder de Republiek omstreeks het midden der 18e eeuw door L. Knappert en A. A. Beekman (H 14)
        De Republiek in 1795, door A. A. Beekman (H 14)
        De Franse Tijd 1798-1815, door J. C. Ramaer (H 15)
        De rechterlijke indeling na 1795, door J. C. Overvoorde (H 16)
        Het Koninkrijk der Nederlanden op 1 Juli 1817, door J. C. Ramaer (H 17)
        De koloniën, door E. C. Godee Molsbergen (H 19)
        De Rijnverdeling in de 17e en 18e eeuw, door J. W. Welcker
    - Diversen, 1.1.5
      - "Postkaart van Nederland", z.n., z.p.., 1881; 10; 4 bladen; Schaal 1:300.000.
      - "Postkaart van Nederland", z.n., z.p.., 1890; 22; 2 bladen; Schaal 1:250.000.
      - "Spoorwegkaart van Nederland"., 1890; 21; 1 blad; Schaal 1:600.000.
        Behoort bij Bijlage C der memorie van toelichting op het ontwerp van wet tot bekrachtiging van overeenkomsten met de Nederlandsche Rhijnspoorweg-maatschappij, de Maatschappij tot exploitatie van Staatsspoorwegen en de Hollande IJzeren Spoorwegmaatschappij, gedrukt stuk [111].6 van de zitting 1889-1890.
      - Spoor- en tramwegkaart van Nederland, weergevende het volume van het personen- en goederenvervoer., 1891; 25.26A-25.26B; 2 bladen Chromolitografie; Schaal 1:400.000
        Meer exemplaren in 4.ZHPB1 inv.nr. 119 en 4.MIKO inv.nr. 1444.
        - Personenvervoer, 25.26A
        - Goederenvervoer, 25.26B
      - "Spoor- en tramwegkaart van Nederland". Gelithografeerd bij Gebrs. J. H. van Langenhuysen en de Topografische Inrichting, uitgegeven bij het departement van Waterstaat, Handel en Nijverheid., 1894-1926; 25.1-25.9; 25 bladen; Schaal 1:460.000
        Zie voor meer spoorwegkaarten van Nederland: (1888) 4.MIKO inv.nr. 1304; (1891) 4.EKR inv.nrs. 25.26A en 25.26B; (1892) 4.KIVI inv.nr. 606; (1894) 4.MIKO inv.nr. 1473.1 en 4.ZHPB1 inv.nr. 118; (1895) 4.CBF inv.nr. 38; (1898) 4.MIKO inv.nr. 1473.2; (1904) 4.AANW inv.nr. 529; (1905) 4.CBF inv.nr. 39; (1909) 4.AANW inv.nr. 660 en 4.TOPO inv.nr. 17.265; (1910) 4.TOPO inv.nr. 17.265; (1911) 4.TOPO inv.nr. 17.265; (1912) 4.TOPO inv.nr. 17.265; (1913) 4.TOPO inv.nr. 17.265; (1914) 4.TOPO inv.nr. 17.265; (1915) 4.TOPO inv.nr. 17.265; (1916) 4.TOPO inv.nr. 17.265; (1917) 4.TOPO inv.nr. 17.265; (1918) 4.TOPO inv.nr. 17.265; (1921) 4.TOPO inv.nr. 17.265; (1931) 4.KIVI inv.nr. 607, 4.MIKO inv.nr. 2437, 4.OBGK inv.nr. P7.350, 4.TOPO inv.nr. 17.265 en 4.AANW inv.nr. 1674 (facsimile).
        - 1892 (bijgewerkt tot april 1894), 25.1
        - 1895 (bijgewerkt tot december 1896), 25.2
        - 1897 (bijgewerkt tot november 1898), 25.3
        - 1898 (bijgewerkt tot november 1899), 25.4
        - 1899 (bijgewerkt tot november 1900), 25.5
        - 1900 (bijgewerkt tot november 1901), 25.6
        - 1901 (bijgewerkt tot november 1902), 25.7
        - 1902 (bijgewerkt tot november 1903), 25.8
        - 1903 (bijgewerkt tot november 1904), 25.9
        - 1904 (bijgewerkt tot december 1905), 25.10
        - 1905 (bijgewerkt tot oktober 1906), 25.11
        - 1906 (bijgewerkt tot oktober 1907), 25.12
        - 1907 (bijgewerkt tot oktober 1908), 25.13
        - 1908 (bijgewerkt tot oktober 1909), 25.14
        - 1909 (bijgewerkt tot oktober 1910), 25.15
        - 1910 (bijgewerkt tot oktober 1911), 25.16
        - 1911 (bijgewerkt tot oktober 1912), 25.17
        - 1912 (bijgewerkt tot november 1913), 25.18
        - 1913 (bijgewerkt tot november 1914), 25.19
        - 1914 (bijgewerkt tot oktober 1915), 25.20
        - 1915 (bijgewerkt tot oktober 1916), 25.21
        - 1916 (bijgewerkt tot oktober 1917), 25.22
        - 1917 (bijgewerkt tot oktober 1919), 25.23
        - Bijgewerkt tot oktober 1921, 25.24
        - Bijgewerkt tot januari 1926, 25.25
      - "Atlas behoorende bij het Verslag der Staatscommissie benoemd bij Koninklijk besluit van 5 Mei 1893, no. 16 tot het instellen van een onderzoek omtrent bevloeiingen". Gelithografeerd bij Gebrs. J. & H. van Langenhuysen, 's-Gravenhage., [1897]; 24; 1 deel; Diverse schalen.
        Het boekwerk bevindt zich in het zgn. Drukwerkarchief, 2.22.15, inv.nr. 2889.
        Literatuur: Koeman. Atlantes Neerlandici VI, p. 228-229 (Staa A1).
      - "Atlas behoorende bij De Inrichting van de bedrijfsgebouwen voor akkerbouw en veeteelt in Nederland", door Ir. A.M. Kuijsten, inspecteur volksgezondheid. Uitgave van Departement van Landbouw, Nijverheid en Handel, Directie van den Landbouw, gedrukt bij Gebrs. J. & H. van Langenhuysen, 's-Gravenhage., 1919; 62; 1 portefeuille
        Het boekwerk ontbreekt.
      - "Rijksdienst van het Nationale Plan", door Prof. Ir. Th.K. van Lohuizen en Prof.Dr. E.W. Hofstee, 's-Gravenhage., 1950; 71; 1 portefeuille
        Documentatiemap. Met twee toelichtende folders: "De ontwikkeling van de spreiding der bevolking in het bijzonder in het westen" en "Economische ontwikkeling en bevolkingsspreiding".
  - Nederland en voormalig Nederlands Oost- en West-Indië, 1.2
    - "Atlas van Nederland en de Overzeesche bezittingen", door J. Kuijper. Uitgegeven bij Hugo Suringar, Leeuwarden (6e uitgave). Gravure van Van Baarsel & Tuyn, D. Veelwaard, J.C. Zürcher. Gelithografeerd bij Tresling & Co., Amsterdam., 1875; 77; 1 deel
      Literatuur: Koeman. Atlantes Neerlandici II, p. 232 (Kuy 15).
    - "Atlas van Nederland en de Overzeesche Bezittingen", door J. Kuijper. Uitgave van Hugo Suringar, Leeuwarden (8e uitgave). Gravure van Van Baarsel & Tuyn, D. Veelwaard, J.C. Zürcher. Gelithografeerd bij Tresling & Co. )., 1885-1888; 78; 1 deel
      Literatuur: Koeman. Atlantes Neerlandici II, p. 199 (Kuy B8).
    - "Atlas van Nederlandsch Oost- en West-Indië", door Dr. I. Dornseiffen. Uitgegeven bij Seyffardt's boekhandel, Amsterdam., 1894; 161.1-161.2; 2 delen
      Literatuur: Koeman. Atlantes Neerlandici VI, p. 152 (Dorn A4).
      - Band 1, 161.1
      - Band 2, 161.2
  - Nederland - regionaal, 1.3
    - West-Nederland, 1.3.1
      - "Kaart, aanwijzende de voormalige staat van Holland met deszelfs Meeren en Plassen", No. I, door J.J. Ligtenberg Gz., 's-Gravenhage. Gedrukt bij C. van Baarsel & Zoon., 1820; 79; 1 blad; Schaal (ca. 1:150.000) 94 mm = 4000 Rijnlandsche Roeden.
        Op basis van de kaarten van J.J. Beeldsnyder uit 1575, J.J. Tirion uit 1744.
      - "Kaart, aanwijzende de drooggemaakte meren en plassen zoo als dezelve zich bevinden in het jaar 1820". "No. II, door J.J. Ligtenberg Gz., 's-Gravenhage. Gedrukt bij C. van Baarsel & Zoon., 80; 1 blad; Schaal 82 mm= 4000 Rijnlandsche Roeden= (ca. 1:170.000)
      - "Overzichtskaart van de Boezemwateren, Polders en Wegen in Rijnland, bewerkt en gedrukt op last van het Hoogheemraadschap van Rijnland". Uitgegeven bij P.J. Mulder, Leiden., 1884; 81; 1 portefeuille; Schaal 1:50.000.
    - Gelderland, 1.3.2
      - Milligen "Topographische kaart der legerplaats en omstreken van Milligen". Uitgegeven door het Topographisch Bureau, Ministerie van Oorlog., [1860]; 84; 1 blad; Schaal 1:25000.
        De kaart is vervaardigd omdat de legerplaats met omgeving op vier verschillende kaarten van de gewone serie voorkwam. Zie ook 4.TOPO 17.69. Dit exemplaar is mooier dan TOPO 17.69.
    - Zuid-Holland, 1.3.3
      - Delft "Plattegrond van Delft betreffende een plan voor de bouw van onderwijsgebouwen, door het bestuur de Sociaal Technische vereeniging van Democratische Ingenieurs en Architecten". Uitgegeven en gedrukt bij C.J. van Doorne, Delft., 1915; 85; 1 blad; Schaal 1:5000.
        Hoort waarschijnlijk bij: Ontwerp van wet tot wijziging van de grenzen der gemeenten Delft, Schipluiden en Pijnacker en opheffing van de gemeenten Hof van Delft en Vrijenban (gedrukte stukken [320] van de zitting 1919-1920).
        Behoort bij nota d.d. 16 Juni 1920 ingediend bij het Ministerie van Onderwijs,Kunsten & Wetenschappen. Deze nota ontbreekt.
      - 's-Gravenhage Prenten van Het Binnenhof, door Stortenbeker en Heijligers e.a.. Uitgave van H.C. Susan Chzn.. Litho van S. Lankhout & Co, 's-Gravenhage., 1879; 87; 1 portefeuille
        Bevat:
        1 "De Trèveszaal"
        2 "Plafond Trèveszaal"
        4 "Rolzaal van den Hove van Holland"
        5 "Raadkamer van den Hove van Holland"
        6 "Zaal van den Hoogen Raad of het Hof van Appel van Holland en Zeeland"
        7 "Zaal van Hun Hoog Mogenden"
        8 "Plafond Zaal van Hun Hoog-Mogenden"
        10 "De Groote Zaal in 1651"
        11 "Zaal van de Staten van Holland en Westfriesland"
        12 "Kabinet van Zijne Hoogheid Prins Willem V'
        14 "Hoofddeur van de Trèveszaal", "Oude Opgang naar de Statenkamer van Holland. (1655)", "Portaal vóór de lokalen van den Raad van State (1687)" en "Nieuw portaal vóór de Eerste Kamer der Staten-Generaal [1883]"
        18 "Het Binnenhof aan de Vijverkant in 1598 en 1879".
        Kompleet tweede exemplaar bevindt zich ter griffie van de Eerste Kamer.
      - 's-Gravenhage "Ontwerpen voor de verbouwing en uitbreiding van het gebouw van de Tweede Kamer der Staten-Generaal ingezonden naar aanleiding der uitnoodiging door Zijne Excellentie den Minister van Waterstaat". Gedrukt bij Drukkerij Mouton & Co., 's-Gravenhage., 1920-1921; 88; 1 portefeuille; Schalen 1:400 en 1:500.
        Betreft inzendingen van de architecten: K.P.C. de Bazel; H.P. Berlage Jz.; E. Kuypers; D.E.C. Knuttel; J. Limburg; J. Stuyt.
      - 's-Gravenhage Grafelijke zalen, Plan van indeling voor de Verenigde vergadering van de Staten Generaal voor Prinsjesdag, respectievelijk 20-9-1904, 19-9-1905 en 1906 t/m 1916 (aantekening), plus een plattegrondje (niet nader gespecificeerd)., 88
        Later aan inv.nr. 88 toegevoegd.
      - 's-Gravenhage Verbouwing en uitbreiding van het gebouw van de Eerste Kamer der Staten-Generaal., 1883-1930; 90; 1 portefeuille
        Bevat ook tekeningen van de tribunes en het spreekgestoelte, en plans betreffende de gebouwen voor de Raad van State en de ministeries van Binnenlandse Zaken en van Waterstaat.
      - 's-Gravenhage Kaarten en tekeningen van een "Schetsontwerp kazernenbouw te 's Gravenhage", in het noordwestelijk gedeelte van 's-Gravenhage, omgeving Houtrust. Uitgegeven door de Maatschappij tot exploitatie van onroerende goederen Westduinen. Gedrukt bij Drukkerij Mouton & Co., 's-Gravenhage., [1904]; 89; 1 portefeuille; Kaarten: schaal 1:10.000. Tekeningen: schaal 1:100 à 1:20.
        Ingekomen op 4 mei 1904 en als boekwerk behandeld en in de bibliotheek geplaatst.
      - Hoek van Holland "Hydrografische kaart van de Noordzee, zeegat aan den Hoek van Holland", door C.J. de Jong Pz. en L.A.T.J.F. van Oijen. Uitgegeven bij het Ministerie van Marine, Afdeling Hydrographie, 's-Gravenhage., 1889; 91; 1 blad; Schaal 1:7500.
      - Leiden Situatietekeningen van de voorgestelde grenswijziging tussen gemeenten Leiden, Zoeterwoude, Leiderdorp, Oegstgeest en getekend volgens kadastrale plans door W.J. van Campen, landmeter van het kadaster. Kleurenlitho., 1894-1896; 92-93; 2 bladen; Schaal 1:5000 en 1:25.000.
        Behoren bij gedrukt stuk [117].5 van de zitting 1895-1896, nedergelegd ter inzage van de leden.
        - "Situatieteekening van de voorgestelde grensverandering der Gemeente Leiden"., 92
        - Kaart de gemeenten Leiden, Leiderdorp, Oegstgeest en Zoeterwoude., 93
      - Rotterdam "Plattegrond van het tracé van de Staats-spoorwegen. Lijn I. Sectie 1", door Rotterdam over Nieuwe Maas en Koningshaven, waarop ingetekend geprojecteerde havens op Fijenoord en de halte Blaak. Litho door J.W. van Leenhoff & Zoon, Rotterdam., [ca. 1870-1877]; 94; 1 blad; Schaal 1:10.000.
        Behoort bij gedrukt stuk [128. 5.] van de zitting 1868-1869. Onteigening van perceelen ten behoeve van den spoorweg van Dordrecht naar Rotterdam.
      - Schiedam "Plattegrond van een ontwerp voor de waterverversing van Schiedam", door J. Schoter, Rotterdam., 1885; 95; 1 blad; Schaal 1:5000.
        Als bijlage bij een verzoekschrift van de Kamer van koophandel en fabrieken te Schiedam op 18 juni 1889 ingekomen. Behoort bij het ontwerp van wet tot onteigening voor den aanleg van een water ver verschingskanaal in Schiedam; (gedrukte stukken [92] van de zitting 1888-1889).
    - Noord-Holland, 1.3.4
      - Haarlemmermeer Kaarten van de uitbreiding van de vier Verenigde Meren of Haarlemmermeer, in resp. 1531, 1591, 1647, 1739-1740 en 1807, door J.J. Ligtenberg Gz., 's-Gravenhage. Gedrukt bij C. van Baarsel., 1819; 96; 1 blad; Schaal 4900 Rijnlandse Roeden+ 17,5 cm (ca. 1:105.000)
        Gebaseerd op kaarten van M. Bolstra en A. Blanken Jz..
      - Haarlemmermeer "Figuratieve Kaart ..." van een verkavelingsplan voor de Haarlemmermeer na droogmaking door J.J. Ligtenberg Gz., 's-Gravenhage. Gedrukt bij C. van Baarsel & Zoon., [ca. 1850]; 97; 1 blad; Schaal 10 cm= 4000 M (1:40.000).
      - "Kaarten en tekeningen, bijlagen tot het werk van Jhr. Mr. Gevers van Endegeest betrekkelijk de droogmaking van het Haarlemmermeer", vervolg en 2e vervolg. Gelithografeerd door E. Spanier en C.W. Mieling., 1852-1860; 98; 1 portefeuille
        Inhoud, incompleet:
        IV: "Opstand aan de ringvaartzijde der Stoomwerktuigen de Cruquius en de Lijnden, met plattegrond van den Cruquius.
        V: "Opstand van ter zijde der Stoomwerktuigen de Cruquius en de Lijnden".
        VI: "Doorsnede der Stoomwerktuigen de Cruquius en de Lijnden".
        VII: Kaart Het Stoomgemaal te Halfweg.
        VIII: Kaart van de Verkaveling van de Haarlemmermeer- polder".
        IX: Kaart van het Stoomgemaal te Gouda.
        X: Kaart van de Haarlemmermeer-polder; plan van dorpen.
        Het boekwerk "Over de droogmaking van het Haarlemmermeer" ontbreekt.
      - "Kaart van Amsterdam, Haarlem en omliggende gemeenten", door C.H. den Hertog en J.C. Vermaas. Uitgegeven bij Jacs. Swildens, Amsterdam, (2e druk)., [1895]; 99; 1 blad; Schaal 1:100.000.
        Met naderhand ingetekende grenswijziging tussen Amsterdam, Nieuwer Amstel, Sloten en Diemen. Behoort bij gedrukt stuk [25].2 van de zitting 1895-1896.
      - Amsterdam Plattegrond van Amsterdam betreffende een "Ontwerp van het Centraal Personen Station en Centraal Goederen- en Steenkolen Station Staats-Spoorwegen te Amsterdam", door A.J. van Prehn, eerstaanwezend ingenieur Staats-Spoorwegen, Alkmaar, met toelichtende beschrijving. Uitgegeven bij Loman & Verster, Amsterdam. Litho Tresling & Co., Amsterdam., 1868; 100; 1 blad en 1 stuk; Schaal 1:10.000.
        Het station behoort tot de Staatsspoorwegen, lijn K, sectie Amsterdam - Zaandam.
        "Ingezonden bij brief, Alkmaar den 21sten October 1868. No. 810 N 20 door den Eerstaanwezend Ingenieur A.J. van Prehn". "Toelichtende beschrijving van het Ontwerp A.J. van Prehn", 21 Maart 1867. Behoort bij gedrukt stuk [129], 6 van de zitting 1868-1869.
      - "Plan van de volgorde der werkzaamheden voor den aanleg van het stationsemplacement te Amsterdam. Wanneer wijzigingen in enkele bijkomende werken zou worden verlangd", door J. Waldorp en A.J. van Prehn., 1869; 101; 1 blad; Schaal 1:4000.
        "Bijlage No. 3" "Behoort bij het rapport No. 606 d.d. 3 Juni 1869". Dit rapport behoort bij Bijlage II der Memorie van beantwoording, gedrukt stuk [129], 6 van de zitting 1868-1869.
      - "Kaart van Amsterdam en omstreken", door H.J. Scheltema, van de Afd. Publieke Werken van Amsterdam. Uitgave en litho door Boek- en Steendrukkerij van K.F. Seyffardt, Amsterdam., 1895; 103; 1 blad; Schaal 1:13.900.
      - "Het Rijks Museum te Amsterdam", door Jhr.Mr. Victor de Stuers en Dr. P.J.H. Cuypers. Amand Photolitho., [1896-1898]; 104; 1 portefeuille
        Betreft platen nrs. 1-60.
      - Den Helder "Plattegrond van de Rijks-zeehaven het Nieuwediep.", door J.C. Man, opzichter Waterstaat en J.W. Welcker, ingenieur Waterstaat., 1884; 106; 1 blad; Schaal 1:2000, gedrukt.
        Ingezonden bij brief van de Minister van Marine 27-10-1886, ingek. 7-12-1886. Behoort bij: Gedrukte stukken [84] van de zitting 1886-1887
      - Zaandam Prenten van Zaandam en het kanaal van IJmuiden naar Zaandam. Uitgave Joh. G. Stemler Czn., gedrukt bij G.J. Thieme, Arnhem., [ca. 1875]; 107; 1 blad
    - Zeeland, 1.3.5
      - "Kaart van de provincie Zeeland in hare tegenwoordige gesteldheid met al de bedijkingen, kanalen, afwatering-en, kunstwegen, telegraaflijnen enz.", samengesteld door A. Magielse en J.J. Brandt, landmeters, Middelburg in 1856-1859. Gegraveerd en uitgegeven bij T.P. Roest, Middelburg, gedrukt bij A.J. Bogaerts, Breda., 1860; 108; 1 blad; Schaal 1:80.000.
      - "Atlas van 44 kaarten, aantonende de dijken en onderzeesche oevers van de calamiteuse polders in Zeeland, volgens opnemingen en peilingen, gedaan in het jaar 1860", samengesteld door Jhr. J.R.T. Ortt, hoofdingenieur Zeeland, en J. Dirks., 109; 1 portefeuille; Schaal 1:10.000.
        1 Zuidkraaijert
        2 Borsselen
        3 Ellewoutsdijk
        4 Hoedekenskerke
        5 Willem Anna
        6 Kruiningen
        7 Waarden
        8 Nieuwlande
        9 Molen
        10 Wilhelmina
        11 Moggershil
        12 Stavenisse
        13 Muije
        14 Scherpenisse
        15 Deurloo
        16 Zuidhoek
        17 Borrendamme
        18 Flaauwers
        19 Koudekerke
        20 Burgh en Westland
        21-22 Oudehoeve en Noordzijde van Schouwen
        23 Scharendijke
        24 Langendijk
        25 Brouwershaven
        26 Bommenede
        27 Bruinisse
        28-29 Vliete en Nieuw-noordbeveland
        30 Oudnoordbeveland
        31 Anna
        32-33 Tienhonderd en Zwarte en Adornes
        34 Oud- en Jong Breskens
        35 Elisabeth en Baarzande
        36 Hoofdplaat
        37 Magdelena
        38 Stad Philippine
        39 Koude
        40 Neuzen (met Nieuw Neuzen)
        41-43 Margaretha, Kleine Huissens en Eendragt
        44 Waalsoorden
        Literatuur: Koeman. Atlantes Neerlandici III, p. 84 (Ortt 1).
      - "Verzameling van de Kaarten der Waterschappen voor de waterkeeringen van de Calamiteuse Polders of Waterschappen", voorlopig vastgesteld door de Dijkraad van de Waterschappen en door Gedeputeerde Staten der provincie Zeeland. Litho van T.P. Roest, Middelburg, 1871-1874; 110; 1 portefeuille; Schaal 1:20.000.
      - "Atlas van de provincie Zeeland", door Mr. C.J. Pické, schoolopziener in het 1e district van Zeeland en Mr. T.A. Lambrechtsen, lid der Gedeputeerde Staten van Zeeland. Uitgegeven en gedrukt bij J.H. van de Weijer, Groningen., [1877]; 112; 1 band; Schaal (ca. 1:50.000).
        Literatuur: Koeman. Atlantes Neerlandici III, p. 95-96 (Pi 1).
      - Vlissingen Plattegrond van Gemeente Vlissingen met rioleringsplan en terreinen van de Koninklijke Maatschappij De Schelde, z.n., [1908]; 113; 1 blad; Schaal 1:2500.
        "Behoort bij schrijven van den Burgemeester van Vlissingen d.d. 17 juni 1908 No. 146". Behoort vml. bij gedrukt stuk [335].3 van de zitting 1912-1913, bijlage bij de ter inzage gelegde stukken.
    - Utrecht, 1.3.6